【裁判字號】    98,上易,66
【裁判日期】    980522
【裁判案由】    妨害兵役
【裁判全文】
臺灣高等法院花蓮分院刑事判決          98年度上易字第66號
上  訴  人  臺灣花蓮地方法院檢察署檢察官
被      告  甲○○
上列上訴人因妨害兵役案件，不服臺灣花蓮地方法院98年度花易
字第20號中華民國98年 3月30日第一審判決（起訴案號：臺灣花
蓮地方法院檢察署97年度偵字第5508號），提起上訴，本院判決
如下：
    主  文
上訴駁回。
    理  由
一依刑事訴訟法第350條、第361條、第362條、第367條規定，不
  服地方法院之第一審判決而上訴者，須提出上訴書狀，並應敘
  述具體理由，為上訴必備之程式；其所提出之上訴書狀並未敘
  述上訴理由，或僅曾以言詞陳述上訴理由者，均應於上訴期間
  屆滿後20日內補提理由書於第一審法院。第一審法院經形式審
  查，認逾期未補提上訴理由者，應定期間先命補正；逾期未補
  正者，為上訴不合法律上之程式，應以裁定駁回。倘已提出上
  訴理由，但所提非屬具體理由者，則由第二審法院以上訴不合
  法律上之程式，判決駁回。而所謂具體理由，必係依據卷內既
  有訴訟資料或提出新事證，指摘或表明第一審判決有何採證認
  事、用法或量刑等足以影響判決本旨之不當或違法，而構成應
  予撤銷之具體事由，始克當之（例如：依憑證據法則具體指出
  所採證據何以不具證據能力，或依憑卷證資料，明確指出所為
  證據證明力之判斷如何違背經驗、論理法則）；倘僅泛言原判
  決認定事實錯誤、違背法令、量刑失之過重或輕縱，而未依上
  揭意旨指出具體事由，或形式上雖已指出具體事由，然該事由
  縱使屬實，亦不足以認為原判決有何不當或違法者（例如：對
  不具有調查必要性之證據，法院未依聲請調查亦未說明理由，
  或援用證據不當，但除去該證據仍應為同一事實之認定），皆
  難謂係具體理由，俾與第二審上訴制度在請求第二審法院撤銷
  、變更第一審不當或違法之判決，以實現個案救濟之立法目的
  相契合，並節制濫行上訴（最高法院著有97年度台上字 第892
  號判決可參）。
二本件上訴人不服原審判決，於98年 4月17日合法提起上訴，形
  式上雖提出上訴書狀敘述上訴理由，其理由並略以：(一)被告甲
  ○○無故逾勤務召集報到時間（97年 7月22日）二日之事實，
  已經被告於偵查及原審審理時供認明確，足見被告確有違反妨
  害兵役治罪條例第6條第 1項第4款之犯行。(二)本件勤務召集期
  間雖僅為一天，但證人乙○○已經證稱：全國縣市指揮部內部
  作業規範均採當天報到為第一天，向後推算二天內都可報到，
  以實際報到天數為三天之方式作業，亦即受召集人倘有遲誤而
  未於當日報到，到第三日仍可報到，而被告於遲誤報到後，不
  僅未試圖於當天下午四時解散前報到，嗣後未亦再報到，足徵
  被告確有上揭犯行等語。觀諸上開上訴理由，僅係在就卷內並
  無爭執之事證重為說明，反而未就原審已經明白表示之法律見
  解（召集機關內部作業規範係就妨害兵役治罪條例第6條第1項
  第4款之刑罰構成要件為擴張解釋，有違罪刑法定原則）提出
  任何的法律論述，具體指摘原審上開法律判斷有何違背法令之
  處，而構成應予撤銷之具體事由，依前開最高法院判決意旨，
  上訴人前揭上訴理由自非屬得上訴第二審之具體理由。從而，
  揆諸上開說明，本件上訴不合法律上之程式，且無從命補正，
  應予駁回，並不經言詞辯論為之。
三依刑事訴訟法第367前段、第372條，判決如主文。
中    華    民    國    98    年    5     月    22    日
                  審判長法  官   何 方 興
                        法  官   林 德 盛
                        法  官   王 紋 瑩
以上正本證明與原本無異。
本件不得上訴。
中    華    民    國    98    年    5     月    22    日
                         書記官  鄧 瑞 雲


司法院資訊處製作；財團法人民間司法改革基金會備份。
